【裁判字號】    95,上易,245
【裁判日期】    950418
【裁判案由】    毒品危害防制條例
【裁判全文】
臺灣高等法院臺中分院刑事判決         95年度上易字第245號
上  訴  人
即  被  告  乙○○
上列上訴人因毒品危害防制條例案件，不服臺灣苗栗地方法院94
年度易字第498號中華民國94年12月6日第一審判決（起訴案號：
臺灣苗栗地方法院檢察署 94年度毒偵字第821號；併辦案號：同
署94年度毒偵字第1632號），提起上訴，本院判決如下：
    主  文
原判決撤銷。
乙○○連續施用第二級毒品，處有期徒刑肆月，如易科罰金，以
參佰元折算壹日。扣案玻璃球吸食器內之安非他命殘渣沒收銷燬
之；車型吸食器貳組、玻璃球吸食器貳個及吸管壹支均沒收。
    事  實
一、乙○○前因施用毒品案件，經臺灣苗栗地方法院裁定送觀察
    、勒戒後，認無繼續施用毒品之傾向，於民國（下同）89年
    10月5日執行完畢， 並由臺灣苗栗地方法院檢察署檢察官於
    同年10月6日以 89年度毒偵字第1883號不起訴處分確定，竟
    仍不知悔改，於觀察勒戒釋放後的 5年內，又基於施用第二
    級毒品安非他命的概括犯意，自94年2月3日起至94年8月6日
    止，連續在其苗栗縣南庄鄉西村大屋坑20號住處，將安非他
    命倒入玻璃球吸食器，以火燒烤使產生煙霧之方式，連續施
    用安非他命多次。嗣於94年2月5日18時30分許，在苗栗縣南
    庄鄉西村大屋坑20號為警查獲，並扣得乙○○所有供施用毒
    品之車型安非他命吸食器2組、玻璃球吸食器2個（內含安非
    他命殘渣）及吸管1支；復於 94年8月9日下午，乙○○至臺
    灣苗栗地方法院開庭時，經法官命其採尿送驗結果，亦呈安
    非他命陽性反應。
二、案經苗栗縣警察局頭份分局報請臺灣苗栗地方法院檢察署檢
    察官偵查起訴。
    理  由
一、上揭事實，業據上訴人即被告（以下簡稱被告）於原審及本
    院審理中均坦承不諱，並有扣案之玻璃球吸食器2個 （內含
    安非他命殘渣）、車型安非他命吸食器2組及吸管1支可資佐
    證。而先後二次採集被告尿液囑託鑑定結果，均呈安非他命
    陽性反應，有中山醫藥大學附設醫院藥物濫用檢測中心94年
    2月24日尿液檢驗報告、大千綜合醫院94年8月12日檢驗報告
    各一份附卷可稽。又被告曾因施用毒品案件，經臺灣苗栗地
    方法院裁定送觀察、勒戒後，認無繼續施用毒品之傾向，由
    臺灣苗栗地方法院檢察署檢察官於 89年10月6日以89年度毒
    偵字第1883號不起訴處分確定，有臺灣苗栗地方法院檢察署
    刑案資料查註紀錄表、全國施用毒品案件紀錄表、臺灣高等
    法院被告前案紀錄表各一件在卷可憑，事證明確，被告犯行
    堪以認定。
二、按安非他命係毒品危害防制條例第2條第2項第2 款所定之第
    二級毒品，不得非法持有、施用，核被告所為，係犯毒品危
    害防制條例第10條第2 項之施用第二級毒品罪。其施用第二
    級毒品前後持有第二級毒品之低度行為，為施用第二級毒品
    之高度行為所吸收，不另論罪。被告先後多次施用第二級毒
    品安非他命之行為，時間緊接，犯罪構成要件相同，顯係出
    於概括之犯意反覆為之，為連續犯，應依刑法第56條之規定
    以一罪論，並加重其刑。原審法院因認被告罪證明確，而予
    論科，固屬有據。然被告於原審及本院審理中均坦承犯行，
    深表悔悟，觀其自 94年8月9日採尿送驗後，已經過8個多月
    ，迄今未再被查獲施用毒品行為，益見其確有悔過之心，酌
    以被告未曾因施用毒品罪，經法院判處有期徒刑之紀錄，有
    前開前科紀錄表足憑，原判決疏未審酌及此，究有未洽，被
    告上訴意旨執此指摘原判決不當，即有理由，應由本院將原
    判決撤銷改判。爰審酌被告雖曾有施用毒品紀錄，仍不知悔
    改警惕，猶繼續施用毒品，有失政府制定毒品危害防制條例
    之立法美意，本不宜寬貸，惟此乃自戕且容易成癮之行為，
    從另一角度觀察，應視同病人看待，及其犯後已坦承犯行、
    態度良好、深知悔悟等一切情狀，量處如主文第2 項所示之
    刑，並諭知易科罰金之折算標準。扣案玻璃球吸食器內之安
    非他命殘渣依毒品危害防制條例第二條之規定，屬第一級毒
    品，不問屬於犯人與否，應依毒品危害防制條例第18條第 1
    項前段之規定，宣告沒收銷燬之；扣案之車型安非他命吸食
    器2組及吸管1支，係被告所有供犯施用第二級毒品所用之物
    ，爰依刑法第38條第1項第2款之規定，併予宣告沒收。
據上論斷，應依刑事訴訟法第369條第1項前段、第364條、第299
條第1項前段，毒品危害防制條例第10條第2項、第18條第1 項前
段，刑法第11條、第56條、第41條第1項前段、第38條第1項第 2
款，罰金罰鍰提高標準條例第2條，判決如主文。
本案經檢察官甲○○到庭執行職務。
中    華    民    國    95    年    4     月    18    日
              刑事第十庭  審判長法  官  林  照  明
                                法  官  蔡  名  曜
                                法  官  唐  光  義
上列正本證明與原本無異。
不得上訴。
                                書記官  王  麗  珍
中    華    民    國    95    年    4     月    21    日
                                                      Ｒ


司法院資訊處製作；財團法人民間司法改革基金會備份。
